# 求助：是否可以用实收资本弥补亏损

提问人：zhongxudon 时间：2020-05-13 09:33:04
陈版主，您好，请教个问题，一公司准备引入战略投资者，但累积亏损太多，新投资者担心投入后，即使以后企业盈利，也无法获得利润分配。原股东想在引入投资者前，用实收资本把累积亏损给弥补了，以解决战略投资者的担心。请问用实收资本弥补亏损是否可以，有没有相关规定，如果可以是否涉及特殊的税务处理，如何进行操作。如不可以，该情况是否有好的解决办法，谢谢！！

回答人：chenyiwei
实收资本弥补亏损可能较难实现。
根据《〈企业会计准则第 37 号——金融工具列报〉应用指南》：股份有限公司按法定程序报经批准采用收购本公司股票方式减资的，按注销股票面值总额减少股本，购回股票支付的价款（含交易费用）超过面值总额的部分，应依次冲减资本公积（股本溢价）、盈余公积和未分配利润；购回股票支付的价款低于面值总额的，低于面值总额的部分增加资本公积（股本溢价）。
即，减少注册资本，但不收回减资款的，则减少的实收资本应贷记“资本公积——资本溢价”，不能贷记未分配利润。
《上市公司监管指引第 1 号——上市公司实施重大资产重组后存在未弥补亏损情形的监管要求》（证监会公告[2012]6号）：
上市公司发行股份购买资产实施重大资产重组后，新上市公司主体全额承继了原上市公司主体存在的未弥补亏损，根据《公司法》、《上市公司证券发行管理办法》等法律法规的规定，新上市公司主体将由于存在未弥补亏损而长期无法向股东进行现金分红和通过公开发行证券进行再融资。对于上市公司因实施上述重组事项可能导致长期不能弥补亏损，进而影响公司分红和公开发行证券的情形，现明确监管要求如下：
一、相关上市公司应当遵守《公司法》规定，公司的资本公积金不得用于弥补公司的亏损。
二、相关上市公司不得采用资本公积金转增股本同时缩股以弥补公司亏损的方式规避上述法律规定。
三、相关上市公司应当在临时公告和年报中充分披露不能弥补亏损的风险并做出特别风险提示。
四、相关上市公司在实施重大资产重组时，应当在重组报告书中充分披露全额承继亏损的影响并做出特别风险提示。

提问人：zhongxudon 时间：2020-05-15 08:09:00
陈版主，谢谢您的回复，如果该公司并非上市公司，只是一国有企业，在改制过程中，母公司已同意将对该公司的借款转成对其投资，并用实收资本弥补累积的亏损，请问是否可以。是否在相关规定，谢谢！！

回答人：chenyiwei
改制过程较为特殊，涉及企业组织形式的改变，如果是非公司制企业改为公司，还会涉及到评估调账。这种情况下的权益重组不能简单理解为以实收资本补亏，总体上是允许的。